臺灣臺中地方法院交通事件裁定　　　 100年度交聲字第1221號
原處分機關　交通部公路總局臺中區監理所臺中市監理站
異議人即受處分人
　　　　　　曾廷聰
上列受處分人因違反道路交通管理處罰條例案件，對於交通部公
路總局臺中區監理所臺中市監理站於民國100年4月1日所為之處
分（裁監稽違字第裁61-G0H336583號裁決書）聲明異議，本院裁
定如下：
    主  文
異議駁回。
    理  由
一、原處分機關略以：異議人即受處分人(下稱受處分人)曾廷聰
    所有車牌號碼ALF-496號重型機車（下稱系爭車輛），於民
    國99年11月25日16時24分許，在臺中市○○路、綠川東街，
    因有「在設有禁止停車標誌之處所停車」之違規事由，經臺
    中市警察局第一分局繼中派出所員警逕行舉發。受處分人未
    於應到案期限內到案，本站遂依警方舉發之違規事實於100
    年4月1日依交通管理處罰條例第56條第1項第4款，以裁監稽
    違字第裁61-G0H336583號裁決書裁處受處分人罰鍰新臺幣（
    下同）900元。
二、受處分人聲明異議意旨略以：受處分人為了選舉造勢，出於
    公益，為了方便情急停車跑去臺中公車站而遭舉發，已呈胡
    志強市長請准予勸導免罰，請念在初犯又是一位老弱若低收
    入的孤獨市民，爰聲明異議等語。
三、按道路交通安全規則第111條第1項第1款、第112條第1項第4
    款分別規定：人行道不得臨時停車；在設有禁止停車標誌之
    處所不得停車。又所稱人行道係指為專供行人通行之騎樓、
    走廊及劃設供行人行走之地面道路與人行天橋及人行地下道
    道路交通管理處罰條例第3條第3款定有明文。再第56條第1
    項第1款及第4款，亦分別規定：在禁止臨時停車處所停車者
    ；在設有禁止停車標誌、標線之處所停車者，處新臺幣600
    元以上1,200元以下罰鍰。而道路交通管理處罰條例所稱之
    汽車，依該條例第3條第8款規定，包括機器腳踏車在內。經
    查，
  (一)受處分人於99年11月25日16時24分許，將系爭機車停放在臺
    中市○○路、綠川東街，經舉發機關員警逕行摯單舉發受處
    分人有在設有禁止停車標誌之處所停車違規，嗣原處分機關
    以受處分人違規事實明確，裁處受處分人罰鍰900 元之事實
    ，有原處分機關裁監稽違字第裁61-G0H0000000號裁決書、
    舉發機關中市警交字第GOH0000000號舉發通知單、舉發採證
    照片6幀在卷可稽，受處分人亦不爭執有在設有禁止停車標
    誌之處所停車之違規事實，此部分事實，堪信為真實。
  (二)按違反道路交通管理事件統一裁罰基準及處理細則第12條第
    1項第15款固規定因客觀具體事實，致違反本條例規定係出
    於不得已之行為者，於未嚴重危害交通安全、秩序或發生交
    通事故，且情節輕微，以不舉發為適當者，交通勤務警察或
    依法令執行交通稽查任務人員得對其施以勸導，免予舉發。
    然細繹其規定，是否僅施以勸導而不予舉發，應屬交通勤務
    警察或依法令執行交通稽查任務人員之裁量權限，由執法人
    員綜合個案之違規情節、對交通安全、秩序所造成之危害等
    一切情狀作一妥適之綜合判斷。從而，除有裁量濫用之情事
    外，執法人員依具體情況所做成之判斷應予以尊重。查本件
    並無證據顯示舉發單位有何裁量不當之情事，自難以受處分
    人已向市長陳情應改與勸導，即得撤銷原處分。
  (三)至受處分人辯稱其係因選舉造勢，出於公益，為了方便情急
    之下始將所騎乘之上開重型機車停放在設有禁止停車標誌之
    人行道上云云，此僅係其之所以違規停車之動機，且該動機
    並非出於行政罰法第7條第1項及第13條所規定非故意、過失
    或為緊急避難者不罰之情形，自不得作為阻卻其上開違規行
    為違法性之事由。又汽車駕駛人有違反道路交通管理處罰條
    例規定之違規行為者，無論身分、地位、貧富、智識，均等
    同視之，不因富者而超罰，亦不因貧者而免罰，受處分人辯
    稱其為老弱低收入市民縱認屬實，因其確有上開違規行為，
    依上開說明，亦不得據此主張免罰。
四、綜上所述，本件受處分人於設有禁止停車標誌之處所違規停
    車之事實，事證明確，洵堪認定。從而，原處分機關依道路
    交通管理處罰條例第56條第1項第4款及違反道路交通管理事
    件統一裁罰基準表之規定，裁處受處分人900元，核無違誤
    ，是本件異議為無理由，應予駁回。
據上論斷，應依道路交通管理處罰條例第87條第2項，道路交通
案件處理辦法第18條規定，裁定如主文。
中    華    民    國   100    年    4     月    21    日
                       交通法庭  法  官  劉正中
以上正本證明與原本無異。
如不服本裁定應於送達後5日內向本院提出抗告狀。
                                 書記官  黃英寬
中    華    民    國   100    年    4     月    21    日